【裁判字號】    98,交訴,316
【裁判日期】    981127
【裁判案由】    肇事逃逸罪
【裁判全文】
臺灣臺中地方法院刑事判決             98年度交訴字第316號
公  訴  人  臺灣臺中地方法院檢察署檢察官
被      告  甲○○
                      號
上列被告因肇事逃逸罪案件，經檢察官提起公訴（98年度偵字第
12980 號），被告於準備程序中就被訴事實為有罪之陳述，本院
於聽取當事人之意見後，合議庭裁定以簡式審判程序審理，判決
如下：
    主    文
甲○○駕駛動力交通工具肇事，致人受傷而逃逸，處有期徒刑陸
月，如易科罰金，以新台幣壹仟元折算壹日。緩刑貳年，緩刑期
間付保護管束，並應向指定之公益團體提供陸拾小時之義務勞務
。
    犯罪事實及理由
一、甲○○（涉犯過失傷害部分，另經檢察官為不起訴之處分）
    於民國98年2月27日上午8 時17分許，駕駛車牌號碼8597-DT
    號自小客車，沿臺中市○○路由天祥街往太原路方向行駛，
    應注意車前狀況，並隨時採取必要之安全措施，及汽車超車
    時，前行車減速靠邊或以手勢或亮右方向燈表示允讓後，後
    行車始得超越。超越時應顯示左方向燈並於前車左側保持半
    公尺以上之間隔超過，行至安全距離後，再顯示右方向燈駛
    入原行路線。而依當時天候晴、日間自然光線、路面乾燥、
    道路無缺陷、無障礙物、視距良好之客觀情形，並無不能注
    意之情事，途經東光路636 號附近，適有丙○○騎乘車牌號
    號碼NQG-876 號重型機車，同向騎乘在前，竟疏未注意車前
    狀況及保持安全間距，貿然超車，致其自小客車之右照後鏡
    撞及丙○○騎乘之機車，丙○○人車倒地，受有左踝開放性
    脫臼等傷害。詎甲○○明知駕駛上開動力交通工具肇事，致
    丙○○受傷後，其係依法負有救助義務之人，理應將丙○○
    送醫救治，或為適當之保護處置，竟生肇事逃逸之犯意，旋
    即將車輛駛離現場而逃逸，嗣經警循線查獲。
三、前開犯罪事實，有下列證據可證：
（一）被告甲○○於本院準備程序、審理時為認罪之陳述。
（二）告訴人丙○○於警偵訊之指訴，證人程渝安、李國裕偵查
      中之證述，
（三）道路交通事故調查報告表、交通事故現場圖、照片、道路
      交通事故初步分析研判表、診斷證明書、舉發違反道路交
      通事件通知單、肇事逃逸追查表、證號查詢汽車駕駛人資
      料、車籍查詢基本資料及調解書附卷可稽。
四、核被告甲○○所為，係犯刑法第185條之4肇事逃逸罪。爰審
    酌被告肇事後未能停車等候員警到場處理，反而駕車逕行駛
    離現場而逃逸，致使應受照護之人傷害擴大之風險增加，惟
    其犯後業已坦認犯罪，並與被害人丙○○達成和解，賠償其
    所受之損失，有臺中市北屯區調解委員會調解書可憑，犯罪
    後態度尚稱良好等一切情狀，量處如主文所示之刑，並諭知
    易科罰金之折算標準。末查，被告於94年間雖曾因竊盜案件
    ，經本院判處有期徒刑4月，如易科罰金，以銀元300元折算
    1日，緩刑3年，然緩刑期滿未經撤銷緩刑，刑之宣告已失其
    效力，有臺灣高等法院被告前案紀錄表在卷可按，其為本件
    犯罪固值非難，然被害人受傷程度並非深重，被告因一時失
    慮，而罹刑典，事後已與被害人達成和解，以金錢賠償被害
    人之損失，亦見前述，暨被告於本院訊問時坦白承認，犯後
    態度良好，顯見被告已有悔意，其經此偵審程序及有期徒刑
    之宣告後，應能知所警惕信無再犯之虞，本院因認對其所宣
    告之刑，以暫不執行為適當，爰併予宣告緩刑2 年，以勵自
    新。惟被告肇事逃逸，守法觀念顯有不足，為使被告於緩刑
    期間內，知所戒惕，避免緩刑之宣告遭撤銷，且導正其行為
    與法治之觀念，爰併宣告其於緩刑期間內，向指定之公益團
    體、地方自治團體或社區，提供60小時之義務勞務，並依刑
    法第93條第1項第2款之規定，應於緩刑期間付保護管束，期
    能使被告於義務勞務過程及保護管束期間，確切明瞭其行為
    所造成之損害，並培養正確法治觀念。
五、依刑事訴訟法第273條之1第1項、第299條第1項前段、第310
    條之2、第454條第1項，刑法第185條之4、第41條第1項前段
    、第74條第1項第1 款、第2項第5款、第93條第1項，刑法施
    行法第1條之1，判決如主文。
本案經檢察官乙○○到庭執行職務
中    華    民    國    98    年    11    月    27    日
                  刑事第九庭    法  官 唐光義
以上正本證明與原本無異。
如不服本判決應於收受判決後10日內向本院提出上訴書狀，並應
敘述具體理由；其未敘述上訴理由者，應於上訴期間屆滿後20日
內向本院補提理由書（均須按他造當事人之人數附繕本）「切勿
逕送上級法院」。
                                書記官 黃聖心
中    華    民    國    98    年    11    月    27    日
【附錄本案論罪科刑法條】
中華民國刑法第185條之4
（肇事遺棄罪）
駕駛動力交通工具肇事，致人死傷而逃逸者，處 6 月以上 5 年
以下有期徒刑。
中華民國刑法第74條
（緩刑要件）
受 2 年以下有期徒刑、拘役或罰金之宣告，而有下列情形之一
，認以暫不執行為適當者，得宣告 2 年以上 5 年以下之緩刑，
其期間自裁判確定之日起算：
一、未曾因故意犯罪受有期徒刑以上刑之宣告者。
二、前因故意犯罪受有期徒刑以上刑之宣告，執行完畢或赦免後
    ，五年以內未曾因故意犯罪受有期徒刑以上刑之宣告者。
緩刑宣告，得斟酌情形，命犯罪行為人為下列各款事項：
一、向被害人道歉。
二、立悔過書。
三、向被害人支付相當數額之財產或非財產上之損害賠償。
四、向公庫支付一定之金額。
五、向指定之政府機關、政府機構、行政法人、社區或其他符合
    公益目的之機構或團體，提供四十小時以上二百四十小時以
    下之義務勞務。
六、完成戒癮治療、精神治療、心理輔導或其他適當之處遇措施
    。
七、保護被害人安全之必要命令。
八、預防再犯所為之必要命令。
前項情形，應附記於判決書內。
第 2 項第 3 款、第 4 款得為民事強制執行名義。
緩刑之效力不及於從刑與保安處分之宣告。
中華民國刑法第93條
（緩刑與假釋之保護管束）
受緩刑之宣告者，除有下列情形之一，應於緩刑期間付保護管束
外，得於緩刑期間付保護管束：
一、犯第 91 條之 1 所列之罪者。
二、執行第 74 條第 2 項第 5 款至第 8 款所定之事項者。
假釋出獄者，在假釋中付保護管束。


司法院資訊處製作；財團法人民間司法改革基金會備份。
